臺灣高雄地方法院刑事裁定　　　　　　　99年度訴字第1852號
公　訴　人　臺灣高雄地方法院檢察署檢察官
被　　　告　羅章浩
選任辯護人　劉嘉裕律師
　　　　　　謝孟璇律師
被　　　告　葉明琴
指定辯護人　蔡晉祐律師
上列被告因違反毒品危害防制條例案件，本院於100 年5 月31日
所為之判決原本及其正本，茲發現有誤，應裁定更正如下：
    主  文
原判決裁定之原本及其正本附表一編號1 號、2 號宣告刑欄關於
「羅章浩共同販賣第二級毒品，處有期徒刑玖年」之記載，均更
正為「羅章浩共同販賣第二級毒品，累犯，處有期徒刑玖年」；
附表一編號3 號宣告刑欄關於「羅章浩販賣第一級毒品，處有期
徒刑拾陸年」之記載，更正為「羅章浩販賣第一級毒品，累犯，
處有期徒刑拾陸年」；附表一編號4 號至8 號宣告刑欄關於「羅
章浩販賣第二級毒品，處有期徒刑玖年」之記載，均更正為「羅
章浩販賣第二級毒品，累犯，處有期徒刑玖年」；附表一編號5
號買受人欄關於「吳崇誌及其姓名年籍不詳之親信者」之記載，
更正為「吳崇誌」；附表一編號5 號犯罪手法欄關於「1 分鐘後
羅章浩以0000000000號行動電話門號回撥吳崇誌行動電話再次聯
絡，並騎乘機車赴約」之記載，更正為「1 分鐘後吳崇誌以0000
000000號行動電話門號撥打羅章浩0000000000號行動電話再次聯
絡，羅章浩並騎乘機車赴約」。
    理  由
一、按刑事判決文字，顯係誤寫，而不影響於全案情節與判決之
    本旨者，參照民事訴訟法第232 條規定，原審法院得以裁定
    更正之，業經司法院大法官會議釋字第43號解釋在案。又本
    件原判決正本事實欄已詳細記載被告累犯之事實，並於理由
    內說明其為累犯，及引用刑法第47條，戡亂時期竊盜犯贓物
    犯保安處分條例第9 條，資為累犯加重其刑之依據，自不因
    主文僅載「曲○亭連續在車站竊盜」，漏繕「累犯」二字，
    而影響於全案情節與判決之本旨，原審於判決正本送達後，
    發現其主文漏繕「累犯」2 字與原本所載不符，經裁定予以
    更正，尚難指為違法，此有最高法院77年度台上字第4823號
    判決意旨可資參照。
二、本件判決之原本及其正本有如下所載誤寫之情形，且依全體
    判決之論述而言，尚不影響全案情節與判決之本旨，依前開
    說明，自應予以更正，
  (一)事實欄一已記載「羅章浩綽號『安古』，前因違反毒品危害
    防制條例案件，經法院分別判處有期徒刑5 月、5 月、4 月
    ，並裁定應執行有期徒刑1 年確定，於民國99年3 月31日易
    科罰金執行完畢」等語（詳判決書第2 頁第7 行起），即被
    告羅章浩累犯之事實，並於理由欄三記載「被告羅章浩前因
    違反毒品危害防制條例案件，經法院分別判處有期徒刑5 月
    、5 月、4 月，並裁定應執行有期徒刑1 年確定，於99年3
    月31日易科罰金執行完畢，有臺灣高等法院被告前案紀錄表
    附卷可稽（詳本院卷第469 頁），5 年以內再犯本件有期徒
    刑以上之8 罪，為累犯，均應依法加重其刑」（詳判決第28
    頁第18行起），並於最後論斷時引用刑法第47條第1 項為加
    重其刑之依據（詳判決書第31頁第29行），然於如附表一編
    號1 號至8 號所示8 罪中，均未為累犯之記載，顯屬漏繕之
    誤寫，依上開說明，自得予以裁定更正。
  (二)依附表一編號5 號犯罪手法欄關於犯罪事實之記載為「由吳
    崇誌撥打0000000000號行動電話門號與羅章浩聯絡，羅章浩
    隨即請姓名年籍不詳之親信者，至其藏放地點拿取甲基安非
    他命」（詳判決書第33頁起），且理由欄二(五)之3.最後亦記
    載「顯見被告羅章浩所稱『叫人回去拿』，應係叫親信之人
    回自己藏放處所拿第二級毒品甲基安非他命」等語（詳判決
    書第23頁第28行起），顯見在該犯罪事實中，所謂「姓名年
    籍不詳之親信者」，係被告羅章浩請之協助拿取第二級毒品
    甲基安非他命之人，非買受毒品之人，則附表一編號5 號買
    受人欄中「吳崇誌及姓名年籍不詳之親信者」之記載，其中
    關於「及姓名年籍不詳之親信者」部分自屬誤寫，亦應裁定
    予以更正。
  (三)依事實欄一「由羅章浩以其所有0000000000號、0000000000
    號行動電話門號作為對外聯絡管道」之記載（詳判決書第2
    頁起），足見上開2 行動電話門號皆為被告羅章浩用以聯繫
    販毒之行動電話門號，又依附表二編號5-1 號、5-2 號監聽
    譯文所示，於99年9 月30日該日之上午11時47分，係000000
    0000號行動電話門號先撥入0000000000號行動電話門號，於
    1 分鐘後之上午11時48分，0000000000號行動電話門號再撥
    入0000000000號行動電話門號（詳判決書第37至38頁），足
    見該2 次被告羅章浩均係接聽吳崇誌撥入之電話，且依附表
    一編號5 號宣告刑欄亦記載如附表三編號3 號所示物品即00
    00000000號行動電話門號之SIM 卡沒收，然附表一編號5 號
    犯罪手法欄卻記載「由吳崇誌撥打0000000000號行動電話門
    號與羅章浩聯絡，羅章浩隨即請姓名年籍不詳之親信者，至
    其藏放地點拿取甲基安非他命，1 分鐘後羅章浩以00000000
    00號行動電話門號回撥吳崇誌行動電話再次聯絡，並騎乘機
    車赴約，於到達約定地點前，自上開親信者取得甲基安非他
    命，並於左列時間，在左列地點，將左列甲基安非他命交付
    予吳崇誌，並收受左列價金」（詳判決書第33頁起），其中
    「1 分鐘後羅章浩以0000000000號行動電話門號回撥吳崇誌
    行動電話再次聯絡，並騎乘機車赴約」之記載，與上述「1
    分鐘後之上午11時48分，係0000000000號行動電話門號再撥
    入被告羅章浩所使用之0000000000號行動電話門號」之事實
    不符，顯為「1 分鐘後吳崇誌以0000000000號行動電話門號
    撥打羅章浩0000000000號行動電話再次聯絡，羅章浩並騎乘
    機車赴約」之誤，亦應裁定更正之。
三、依刑事訴訟法第220條裁定如主文。
中    華    民    國  100     年    6     月    8     日

                刑事第六庭審判長法  官  李璧君
                                法  官  曾鈴
                                法  官  鄭峻明
以上正本證明與原本無異。
如不服本裁定，應於送達後5日內，向本院提出抗告狀。
中    華    民    國   100    年    6     月    8     日
                                書記官  吳韻芳